臺灣臺北地方法院民事裁定
111年度聲再字第391號
111年度聲再字第392號
111年度聲再字第393號
111年度聲再字第394號
111年度聲再字第395號
111年度聲再字第396號
111年度聲再字第397號
111年度聲再字第398號
111年度聲再字第399號
111年度聲再字第400號
再審聲請人  姜廣利 
上列再審聲請人因與再審相對人中華電信股份有限公司個人家庭
分公司（原名：中華電信股份有限公司臺灣北區電信分公司）間
聲請訴訟救助事件，對於如附表「原確定裁定案號及日期」欄所
示之確定裁定聲請再審，本院裁定如下：
    主  文
再審之聲請均駁回。
再審聲請程序費用均由再審聲請人負擔。 
    理  由
一、按對於確定裁定聲請再審，依民事訴訟法第507條準用同法
    第501條第1項第4款之規定，須表明再審理由及關於再審理
    由並遵守不變期間之證據。所謂表明再審理由，必須指明確
    定裁定有如何合於法定再審事由之具體情事，始為相當，倘
    僅泛言有何條款之再審事由，無具體情事者，仍難謂已合法
    表明再審事由；又其未表明者，無庸命其補正，即得逕行駁
    回之（最高法院60年台抗字第538號、70年台再字第35號裁
    判意旨參照）。次按聲請事件於裁判前，僅須審查聲請人單
    方聲請之事由是否合法及有無理由，而勿庸審究相對人相關
    之事由時，縱相對人於聲請繫屬後法定代理權消滅而未由新
    法定代理人承受訴訟，即依聲請人書面聲請之事由不經言詞
    辯論而為裁判者，亦非當然不生效力，且不生相對人於訴訟
    未經合法代理之問題（最高法院97年度台聲字第1092號裁定
    意旨參照）。
二、本件聲請意旨略以：再審聲請人就本院109年度救字第182號
    裁定提起抗告，已逕送最高法院審理在案，並請求精神補償
    費新臺幣（下同）800萬元，而再審相對人並未異議，依民
    事訴訟法第255條第1項規定應視為同意，已逾150萬元，即
    非小額訴訟，應不適用民事訴訟法第436條之8規定，不應由
    原一審法院繼續審理，有違民事訴訟法第469條第6款規定，
    即判決不備理由。另再審相對人法定代理人已更換，卻迄未
    提送聲明承受訴訟狀，由法院送達再審聲請人，違反民事訴
    訟法第469條第4款（再審聲請人誤載為項）規定。爰依民事
    訴訟法第496條第1項第1款規定聲請再審等語。並聲明：㈠廢
    棄如附表原確定裁定案號及日期欄所示之確定裁定。㈡請求
    因不當之裁定應給與800萬元，及應加付法定遲延利息，應
    自民國107年3月7日終止租約之日起，至確定給付之日止。
三、經查：民事訴訟法第255條第1項係就原告訴之變更、追加所
    為之程序規定，與實體上判決不備理由無涉，況如附表「原
    確定裁定案號及日期」欄所示之確定裁定（下稱原確定裁定
    ）均係以附表「原聲請再審事件」欄所示之聲請再審事件業
    經裁定駁回，顯無勝訴之望為由，而駁回再審聲請人訴訟救
    助之聲請，是原確定裁定顯與民事訴訟法第255條第1項規定
    無關；又再審聲請人僅泛言其無資力、有中低收入戶證明，
    原確定裁定有同法第469條第6款規定之違法，卻未指摘與該
    等裁定內容相關之具體情事，難認再審聲請人已表明原確定
    裁定有何合於民事訴訟法第496條第1項第1款規定之具體情
    事，揆諸首揭說明，其此部分再審之聲請自非合法，且毋庸
    命其補正，應逕行裁定駁回之。另原確定裁定係屬聲請訴訟
    救助事件，承審法院僅須審查其單方聲請之事由是否合法及
    有無理由，而毋須審究再審相對人其他相關之事由，縱再審
    聲請人以再審相對人於聲請繫屬後法定代理權消滅而未由新
    法定代理人依民事訴訟法第176條規定具狀向本院聲明承受
    訴訟，並由本院送達於再審相對人云云為由聲請再審，尚不
    生再審相對人於前訴訟程序未經合法代理或代理權欠缺之問
    題，仍非屬合於法定再審事由之具體情事，為顯無再審理由
    ，應併予駁回。
四、據上論結，本件再審之聲請為一部不合法、一部無理由，依
    民事訴訟法第507條、第502條、第95條、第78條，裁定如主
    文。
中　　華　　民　　國　　111 　年　　2 　　月　　24　　日
                  民事第七庭　審判長法　官　姜悌文 
　　　　　　　　　 　　　           法　官　許筑婷 
　　　　　　　　　　　　　  　　　　法　官　陳彥君
以上正本係照原本作成。
本裁定不得抗告。
中　　華　　民　　國　　111 　年　　2 　　月　　24　　日
                    　　　　　    　書記官　吳昭誼
附表：
編號 聲請再審事件案號 原確定裁定案號及日期 原聲請再審事件案號 1 111年度聲再字第391號 110年度救字第680號 110年4月30日 110年度聲再字第603號 2 111年度聲再字第392號 110年度救字第681號 110年4月30日 110年度聲再字第604號 3 111年度聲再字第393號 110年度救字第851號 110年4月30日 110年度聲再字第773號 4 111年度聲再字第394號 110年度救字第852號 110年4月30日 110年度聲再字第774號 5 111年度聲再字第395號 110年度救字第853號 110年4月30日 110年度聲再字第775號 6 111年度聲再字第396號 110年度救字第854號 110年4月30日 110年度聲再字第776號 7 111年度聲再字第397號 110年度救字第855號 110年4月30日 110年度聲再字第777號 8 111年度聲再字第398號 110年度救字第856號 110年4月30日 110年度聲再字第778號 9 111年度聲再字第399號 110年度救字第857號 110年4月30日 110年度聲再字第779號 10 111年度聲再字第400號 110年度救字第858號 110年4月30日 110年度聲再字第780號